臺灣臺南地方法院民事裁定
110年度司監宣字第34號
聲  請  人  財團法人台南市私立朝興社會福利慈善事業基金會
            附設朝興啟能中心

法定代理人  侯昭朱  

相  對  人  洪美娥  


關  係  人  李慧千律師
上列聲請人聲請選任特別代理人，本院裁定如下：
    主  文
選任李慧千律師於洪美娥（女、民國00年0月00日生、身分證統
一編號：Z000000000號）辦理監護宣告或輔助宣告事件，為洪美
娥之特別代理人。
程序費用壹仟元由相對人負擔。
    理  由
一、本件聲請人聲請意旨略稱：相對人洪美娥為先天性智能障礙
    人士，領有第1類重度身心障礙證明，其父母均已殁，原擔
    任照顧者之兄洪森隆亦已去世，最近親屬外甥女吳秀祝，於
    民國108年將相對人送至聲請人處後，即失去聯繫，現相對
    人仍在聲請人處照護中；為保護相對人之相關權益，聲請人
    有為相對人向法院聲請監護宣告或輔助宣告之必要，故協助
    相對人向財團法人法律扶助基金會台南分會請求扶助，經准
    予全部扶助，並指派李慧千律師擔任洪美娥向法院聲請監護
    或輔助宣告之非訟代理人，而聲請人為利害關係人，爰依法
    聲請選任李慧千律師為相對人之特別代理人等語。
二、按無訴訟能力人有為訴訟之必要，而無法定代理人或法定代
    理人不能行代理權者，其親屬或利害關係人，得聲請受訴法
    院之審判長，選任特別代理人；民事訴訟法有關當事人能力
    、訴訟能力及共同訴訟之規定，於非訟事件關係人準用之；
    家事非訟事件，除法律別有規定外，準用非訟事件法之規定
    ，民事訴訟法第51條第2 項、非訟事件法第11條、家事事件
    法第97條分別定有明文。
三、經查，聲請人之前揭主張，業據提出中華民國身心障礙證明
    、財團法人法律扶助基金會台南分會審查決定通知書、同意
    書、除戶謄本等資料在卷可證。本院審酌相對人因領有重度
    身心殘障證明，堪認相對人為上開監護或輔助宣告事件之聲
    請時非訟能力有所欠缺，顯不能獨立以法律行為負擔義務，
    聲請人為社會福利機構，屬利害關係人，故聲請人聲請為相
    對人選任特別代理人自屬有據。又本院考量聲請人推薦之李
    慧千律師，為社團法人臺南律師公會會員，具法律相關專業
    ，客觀上並無利害衝突之虞，本院認選任李慧千律師為相對
    人之特別代理人，尚屬適當，爰裁定如主文所示。
四、依家事事件法第164條第2項，裁定如主文。
中　　華　　民　　國　　110 　年　　10　　月　　16　　日
                家事法庭      司法事務官  吳玲媛
以上正本係照原本作成。。
如對本裁定抗告，須於裁定送達後10日之不變期間內，向本院提
出抗告狀，並繳納抗告費新臺幣1,000元。
中　　華　　民　　國　　110 　年　　10　　月　　18　　日
                              書  記  官  林木村